【裁判字號】    97,交訴,35
【裁判日期】    970731
【裁判案由】    公共危險等
【裁判全文】
臺灣新竹地方法院刑事判決              97年度交訴字第35號
公  訴  人  臺灣新竹地方法院檢察署檢察官
被      告  丙○○
上列被告因公共危險等案件，經檢察官提起公訴（97年度偵字第
2990號），被告於本院準備程序進行中，先就被訴事實為有罪之
陳述，經本院合議庭裁定由受命法官進行簡式審判程序，本院判
決如下：
    主    文
丙○○攜帶兇器竊盜，處有期徒刑柒月；扣案之十字型螺絲起子
壹支，沒收之。又過失傷害人，處有期徒刑肆月。又駕駛動力交
通工具肇事，致人受傷而逃逸，處有期徒刑捌月。應執行有期徒
刑壹年肆月；扣案之十字型螺絲起子壹支，沒收之。
    犯罪事實
一、丙○○於民國97年1月8日，欲駕駛向友人雷偉生所贈之車號
    CB-2926 號自用小客車載送同社區之友人前往醫院就醫時，
    因該車曾因交通違規而遭警查扣車牌，丙○○為避免警方取
    締無車牌車輛，竟基於意圖為自己不法所有之犯意，於同日
    下午7 時許，在臺北縣板橋市○○路31巷13號住家大樓地下
    室1 樓，以質地堅硬、客觀上足對人之生命、身體、安全構
    成威脅，可供兇器使用之螺絲起子1 支，拆卸竊取宇城貿易
    股份有限公司所有，而由乙○○所駕駛、停放在上址之車號
    GI-7085號自用小客車車牌2面，得手後懸掛於前開自己駕駛
    之小客車前後。嗣於同日晚上9 時許，丙○○駕駛上開小客
    車沿臺北縣板橋市○○路由東往西方向行駛至該路段71號前
    時，原應注意車前狀況並隨時採取必要之安全措施，且依當
    時天候佳、柏油道路無缺陷、夜間有照明、視距良好且無障
    礙物，並無不能注意之情形，竟疏未注意前方狀況，適甲○○騎乘車號JA2－579號重機車在前方路中央停等欲左轉同路
    段871 巷口，遂遭丙○○駕車從後擦撞，造成甲○○受有右
    側腓骨閉鎖性骨折，右肩部及右足挫傷，右手、雙膝及右小
    腿均擦傷等傷害。詎丙○○於肇事致甲○○受傷後，明知甲○○所駕駛之車輛，已因受撞擊而人車翻覆，應有肇致他人
    傷亡情事，竟於肇事致人受傷後，因怕前揭竊取車牌乙事曝
    光，竟於下車後未對傷者採取適當救護即棄車逕自逃逸離去
    。經警據報前往處理，始循線查悉上情（GI-7085 號自用小
    客車車牌2面，業已發還由乙○○領回）。
二、案經甲○○訴由臺北縣政府警察局板橋分局報告臺灣板橋地
    方法院檢察署呈請臺灣高等法院檢察署檢察長核轉臺灣新竹
    地方法院檢察署檢察官偵查起訴。
    理  由
一、本件被告丙○○所犯上開3 罪，非為死刑、無期徒刑、最輕
    本刑為3 年以上有期徒刑之罪，或高等法院管轄第一審之案
    件，其於準備程序進行中，先就被訴事實為有罪之陳述，經
    本院合議庭認為合於刑事訴訟法第273 條之1第1項之規定，
    裁定進行簡式審判程序，先予敘明。
二、訊據被告丙○○於警詢、偵查中、本院準備及簡式審判程序
    時均坦承上開犯行，核與告訴人甲○○、被害人乙○○於警
    詢、偵訊、本院準備及簡式審判程序時指述情節大致相符，
    並有臺北縣政府警察局車輛協尋暨尋獲電腦輸入單、贓物認
    領保管單、道路交通事故現場草圖、道路交通事故現場圖、
    道路交通事故調查報告表（一）、（二）、證號查詢汽車駕
    駛人單、CB-2 926號自小客車車號查詢汽車車籍、臺北縣政
    府警察局舉發違反道路交通管理事件通知單、亞東紀念醫院
    診斷證明書、英仁醫院診斷證明書各1份、現場及車牌相片
    13 張及扣案之十字型螺絲起子1支在卷可資佐證。次第：
（一）汽車行駛時，駕駛人應注意車前狀況及兩車併行之間隔，
      並隨時採取必要之安全措施。道路交通安全規則第94條第
      3項訂有明文。是駕駛人駕車行駛於道路之際，對於道路
      行車狀態及人車動態應提高注意，並且適時採取必要之安
      全措施。被告丙○○領有駕駛執照，於上述時地駕車，自
      應注意遵守上開規定，而被告丙○○行經上開地點，疏未
      注意前方狀況，且未採取適當之安全措施，適告訴人甲○○騎乘重機車在被告丙○○前方路中央停等欲左轉同路段
      巷口，卻遭被告丙○○自後撞擊，已違背上開規定，而有
      注意義務之違反。再依上開道路交通事故調查表所載，案
      發當時晴天，夜間有照明，視距良好，柏油道路，路面無
      缺陷及障礙物之情形下，客觀上亦無不能注意之情事，是
      被告丙○○對於本件車禍之發生自有過失。而告訴人甲○○因本件車禍受有右側腓骨閉鎖性骨折，右肩部及右足挫
      傷，右手、雙膝及右小腿均擦傷等傷害，已如前述，被告
      丙○○之過失行為與告訴人甲○○所受傷勢，具有相當之
      因果關係。
（二）綜上所述，本件被告丙○○所犯加重竊盜、過失傷害及肇
      事逃逸之犯行，事證明確，堪以認定，均應依法予以論科
      。
三、核被告丙○○所犯分別係刑法第321條第1項第3 款之攜帶兇
    器之加重竊盜罪、刑法第284條第1項之過失傷害罪及刑法第
    185條之4肇事逃逸罪。被告丙○○所犯上開3 罪，犯意各別
    ，行為不同，應予分別論罪，合併處罰。爰審酌被告丙○○
    曾有違反肅清煙毒條例、違反槍砲彈藥刀械管制條例、毒品
    危害防制條例之前案紀錄，雖均不構累犯，惟徵其素行非佳
    ，其不依合法程序請領車牌，竟持兇器竊取GI-7085號自用
    小客車車牌2面，且於過失肇事後未停車救護告訴人甲○○
    即行逃逸，致告訴人甲○○受有傷害而無法儘速送醫，且犯
    後尚未與告訴人甲○○達成和解及賠償告訴人甲○○損失，
    然犯後坦認犯行，所竊之車牌業已尋獲，並發還予被害人乙○○具領，等一切情狀，各量處如主文所示之刑，並定其應
    執行之刑。
四、扣案之十字型螺絲起子1 支係被告丙○○所有，供本案竊取
    GI-7085號自用小客車車牌2面所用之工具，業據被告丙○○
    承供無訛（見本院卷第24頁），爰依刑法第38條第1項第2款
    之規定，宣告沒收之。
據上論斷，應依刑事訴訟法第273條之1第1項、第299條第1 項前
段，刑法第185條之4、第284條第1 項、第321條第1項第3款、第
51條第5款、第38條第1項第2款，判決如主文。
本案經檢察官陳麗芬到庭執行職務
中    華    民    國    97    年    7    月    31    日
                  交通法庭    法  官  劉兆菊
以上正本證明與原本無異。
如不服本判決應於收受本判決後10日內向本院提出上訴書狀，上
訴書狀應敘述具體理由。上訴書狀未敘述上訴理由者，應於上訴
期間屆滿後20日內補提理由書狀於本院「切勿逕送上級法院」。
中    華    民    國    97    年    7     月    31    日
                              書記官  蕭汝芳
附錄本案論罪科刑法條全文：
中華民國刑法第321條
犯竊盜罪而有左列情形之一者，處六月以上、五年以下有期徒刑
：
一、於夜間侵入住宅或有人居住之建築物、船艦或隱匿其內而犯
    之者。
二、毀越門扇、牆垣或其他安全設備而犯之者。
三、攜帶兇器而犯之者。
四、結夥三人以上而犯之者。
五、乘火災、水災或其他災害之際而犯之者。
六、在車站或埠頭而犯之者。
前項之未遂犯罰之。
中華民國刑法第185條之4
駕駛動力交通工具肇事，致人死傷而逃逸者，處6月以上5年以下
有期徒刑。
中華民國刑法第284條
因過失傷害人者，處6 月以下有期徒刑、拘役或5 百元以下罰金
，致重傷者，處1 年以下有期徒刑、拘役或5 百元以下罰金。
從事業務之人，因業務上之過失傷害人者，處1年以下有期徒刑
、拘役或1千元以下罰金，致重傷者，處3年以下有期徒刑、拘役
或2千元以下罰金。


司法院資訊處製作；財團法人民間司法改革基金會備份。
